臺灣臺北地方法院刑事判決
111年度審訴字第2273號
公  訴  人  臺灣臺北地方檢察署檢察官
被      告  丁彥文



上列被告因詐欺等案件，經檢察官提起公訴（111年度偵字第267
03號），被告就被訴事實為有罪之陳述，經告知簡式審判程序之
旨，並聽取當事人意見後，由本院合議庭裁定進行簡式審判程序
，判決如下：
    主  文
丁○○犯三人以上共同詐欺取財罪，處有期徒刑壹年參月。又犯行
使偽造私文書罪，處有期徒刑參月，如易科罰金，以新臺幣壹仟
元折算壹日。
扣案行動電話壹支（廠牌：iPHONE，含SIM卡壹張）、偽造如附
表編號1至5所示之「陳尚承」署押、指印共貳拾貳枚（含署押壹
拾壹枚、指印壹拾壹枚）均沒收。
    犯罪事實及理由
一、本件犯罪事實及證據名稱除引用如附件起訴書之記載外，並
    補充如下：
（一）犯罪事實：
　 1、第1頁第4行：丁○○依友人丙○○之邀（丙○○另行審結）基於
      參與犯罪組織之犯意，加入丙○○（暱稱「阿醜」、「Lai
      」），及通訊軟體Telegram暱稱「小偵」、「04控07/28
      」、「暴鯉龍」、「保時捷」等及其所屬詐欺集團成年成
      員等人所組成以實施詐術為手段，向被害人詐取財物之具
      有持續性、牟利性之結構性詐欺集團組織（無證據證明丁○○知悉該集團成員內有未滿18歲之人），並在該群組中設
      定暱稱為「美瑞」，丁○○、丙○○均接受暱稱「04控07/28
      」、「暴鯉龍」等人之指令及指揮，負責安置、監控詐欺
      集團欲利用之人頭帳戶申辦人之行動，並以不實製造金流
      ，並避免有人來亂為由向被看管人收取、保管帳戶存簿、
      提款卡、行動電話、身分證件等物，回報人頭帳戶密碼、
      網路銀行帳號密碼資料，預定旅館房間、採買物品、定時
      回報所看管、監控之人狀況等事宜，並約妥報酬為每日新
      臺幣（下同）2500元，而共同意圖為自己不法之所有，基
      於三人以上共同詐欺取財，及剝奪他人行動自由之犯意聯
      絡。
 　2、第1頁第10行：乙○○申辦臺中銀行南陽分行帳號000-00-00
      00000號帳戶存簿、提款卡、行動電話均交予丙○○。
   3、第1頁第14行：甲○○申辦新光銀行帳號000-0000-00-00000
      0-0號帳戶存簿，及行動電話1支等物均交予丙○○控管。　
      　　 　　
　 4、第2頁第3行：禁止乙○○、甲○○離開旅館房間，亦限制使用
      行動電話。　　
　 5、第2頁第16至18行：警方據告至位於臺北市○○區○○○路00號
      「萬年大樓」7樓旅館A09號房間，查獲丁○○。丁○○為免其
      通緝犯身分遭查獲，為隱匿身分、規避刑責，竟另基於行
      使偽造私文書及偽造署押之接續犯意，於111年8月2日凌
      晨0時36分許至0時41分許。
　 6、第2頁第20行：接續於附表編號1至5「偽造文書名稱」欄
      所示文書上偽造如附表編號1至5「偽造署押欄位名稱」欄
      所載之簽名欄所示之署名及指印。
（二）證據名稱：
　 1、被告於本院準備程序及審判期日之自白（本院卷第64、71
      頁）。
　 2、勘察採證同意書（偵查卷第95頁）。
二、論罪：
（一）核被告丁○○就起訴書犯罪事實一部分所為，係犯組織犯罪
      防制條例第3條第1項後段參與犯罪組織罪、刑法第339條
      之4第1項第2款之三人以上共同詐欺取財罪，及同法第302
      條第1項之私行拘禁罪；就起訴書犯罪事實二部分所為，
      就附表編號1至3係部分均犯偽造署押罪，就附表編號4至5
      ，則係犯刑法第216條、第210條之行使偽造私文書罪，被
      告就上開偽造署押之行為，係其偽造私文書之階段行為，
      且其偽造私文書之低度行為應為行使偽造私文書之高度行
      為所吸收，均不另論罪。公訴意旨就起訴書犯罪事實一部
      分論罪法條欄雖僅記載被告丁○○此部分所為係犯刑法第33
      9條之4第1項第2款之罪，及同法第302條第1項之私行拘禁
      罪，而未記載被告丁○○違反組織犯罪防制條例第3條第1項
      後段參與犯罪組織罪部分，然於起訴書犯罪事實欄已記
      載被告丁○○因同案被告丙○○之邀而加入同一詐欺集團等，
      顯就被告丁○○參與犯罪集團違反組織犯罪條例第3條第1項
      後段參與犯罪組織罪部分犯行起訴，且與起訴上開加重詐
      欺取財罪部分具有裁判上一罪之關係自應併予審理。
（三）共犯關係：
　    被告丁○○就起訴書犯罪事實部分犯行，與同案被告丙○○
      、暱稱「小偵」、「04控7/28」、「暴鯉龍」、「保時捷
      」及所屬詐欺集團其他成年成員間，具有犯意聯絡與行為
      分擔，皆為共同正犯。
（四）接續犯：
　　　被告丁○○於附表各編號所示文件上，為上述之行使偽造私
      文書行為與偽造署押行為，雖係數行為，然被告冒名應訊
      ，主觀上當然有自始至終在同一刑事案件各階段中行使偽
      造私文書及偽造署押之意思，數行為係於同時地或密切接
      近之時地實施侵害同一之法益，各行為之獨立性極為薄弱
      ，依一般社會健全觀念難以強行分離，應認各個舉動不過
      為犯罪行為之一部份，故同一刑事案件中之數偽造行為可
      視為一刑事訴訟程序之數個階段，不過係行為接續而完成
      整個犯罪，顯基於單一犯意接續所為，侵害單一法益，應
      包括於一行為予以評價，為接續犯。
（五）想像競合犯：
　 1、被告就起訴書犯罪事實欄部分所為之犯行，係以一行為
      觸犯參與犯罪組織罪、三人以上共同詐欺取財罪，及私行
      拘禁罪，為想像競合犯，應依刑法第55條規定，從一重之
      3人以上共同詐欺取財罪處斷。
　 2、被告就起訴書犯罪事實欄部分所為，亦以一行為觸犯行
      使偽造私文書罪及偽造署押罪，為想像競合犯，應依刑法
      第55條規定，從一重之行使偽造私文書罪處斷。
（六）數罪：　　　
　　　被告所犯三人以上共同詐欺取財罪及行使偽造私文書罪間
      ，犯意各別、行為互殊，應予分論併罰。
（七）量刑時審酌減輕事由部分：
　　　按想像競合犯之處斷刑，本質上係「刑之合併」。其所謂
      從一重處斷，乃將想像競合犯組成之評價上數罪，合併為
      科刑一罪，其所對應之刑罰，亦合併其評價上數罪之數法
      定刑，而為一個處斷刑。易言之，想像競合犯侵害數法益
      者皆成立犯罪，論罪時必須輕、重罪併舉論述，同時宣告
      所犯各罪名，包括各罪有無加重、減免其刑之情形，亦應
      說明論列，量刑時併衡酌輕罪部分量刑事由，評價始為充
      足，然後依刑法第55條前段規定「從一重處斷」，非謂對
      於其餘各罪可置而不論。因此，法院決定處斷刑時，雖以
      其中最重罪名之法定刑，做為裁量之準據，惟於裁量其輕
      重時，仍應將輕罪合併評價在內（最高法院108年度台上
      字第4405、4408號判決意旨參照）。按犯組織犯罪防制條
      例第3條之罪，偵查及審判中均自白者，減輕其刑，組織
      犯罪條例第8條第1項後段定有明文。查被告於偵查及審理
      中均坦承加入3人以上之詐欺集團之犯罪組織，依指示至
      指定旅館房間監看詐欺集團所須使用人頭帳戶之申辦者乙○○，並負責定時回報動向、採買物品等行為，核係對自己
      犯罪事實之全部及主要部分均為肯定供述，於本院審理時
      均坦承犯行，足認被告在偵查及審判中均自白參與犯罪組
      織犯行，是就被告所犯組織犯罪條例部分，原應依上開規
      定減輕其刑，惟依前揭罪數說明，被告就本件犯行係從一
      重論處三人以上共同詐欺取財罪，然就被告此部分想像競
      合輕罪得減刑部分，於量刑時，依刑法第57條規定併予審
      酌，附此敘明。
三、科刑：
    爰以行為人之責任為基礎，審酌被告正值青年，不思循正當
    途徑賺取所需金錢，竟加入詐欺集團共犯本件犯行，負責監
    控人頭帳戶之申辦者，以利詐欺集團遂行詐欺犯行，所為危
    害社會治安，欠缺尊重他人財產法益之守法觀念，又私行拘
    禁告訴人，損害告訴人之權益，所為實屬不該，且為避免遭
    警查獲其通緝犯身分，擅自冒用其友人陳尚承之名義應訊、
    接受調查等，除可能使陳尚承被列為刑事被告外，亦影響司
    法警察機關偵辦案件之困難度與犯罪偵查之正確性，並審酌
    被告共犯本件犯行之犯罪動機、目的、手段，及其於本件犯
    罪結構中，係受他人指揮、依指示監管告訴人、回報等所為
    ，尚非居於主導、核心地位之涉案情節、參與程度，犯後坦
    承參與犯罪組織之犯行，合於前述規定之減輕事由，兼衡被
    告所陳之智識程度、家庭經濟、生活狀況等一切情狀，分別
    量處如主文所示之刑，並諭知易科罰金之折算標準。
四、沒收：
（一）查被告偽造如附表編號1至5所示被告偽造之「陳尚承」署
      押共22枚（含簽名11枚及指印11枚），均應依刑法第219
      條之規定宣告沒收之。
（二）供犯罪所用之物：
　　　按供犯罪所用、犯罪預備之物或犯罪所生之物，屬於犯罪
　　　行為人者，得沒收之，刑法第38條第2項前段定有明文。
　　　查扣案搭配門號0000000000號行動電話1支（廠牌：IPHON
      E，含SIM卡1張）為被告丁○○所有，並作為本件犯行下載
      通訊軟體接收指示、依指示回報使用之電話，業據被告丁○○陳述在卷（偵查卷第41至42頁）且有被告丁○○與詐欺集
      團成員對話文字訊息翻拍照片附卷可佐，是扣案上開行動
      電話1支，自屬被告丁○○所有，並供本件犯罪所用之物，
      依上開規定，宣告沒收。
（三）不予沒收部分：　　　
　 1、查被告丁○○共犯本件犯行雖坦承有與上手成員約定妥每日
      以2500元計算之報酬等節，但被告丁○○稱其尚未收到報酬
      ，並依卷內事證，亦無證據可認被告丁○○確已收受報酬而
      有犯罪所得之情，故不為沒收及追徵之諭知。
 　2、至於所扣得告訴人乙○○、甲○○2人遭控管之金融帳戶存簿
      、提款卡，及在旅館房間內所扣得如扣押物品目錄表所載
      刀1把、童軍繩4捆、束帶1包、安非他命1包、吸食器1組
      等物，則均為同案被告丙○○所有，業據同案被告丙○○陳述
      在卷，或為另案被告丙○○所涉犯違反毒品危害防制條例犯
      行相關之物，且非被告丁○○所有之物，故亦不予宣告沒收
      。
據上論斷，應依刑事訴訟法第273條之1第1項、第310條之2、第2
99條第1項前段、第454條，判決如主文。
本案經檢察官劉仕國提起公訴，檢察官王巧玲到庭執行職務。
中　　華　　民　　國　　111 　年　　12　　月　　12　　日
　　　　　　　　　刑事第二十一庭法　官  程克琳
上正本證明與原本無異。 
如不服本判決應於收受送達後20日內向本院提出上訴書狀，並應
敘述具體理由；其未敘述上訴理由者，應於上訴期間屆滿後20日
內向本院補提理由書（均須按他造當事人之人數附繕本）「切勿
逕送上級法院」。告訴人或被害人如對於本判決不服者，應具備
理由請求檢察官上訴，其上訴期間之計算係以檢察官收受判決正
本之日期為準。
                                書記官  林志忠
中　　華　　民　　國　　111 　年　　12　　月　　12　　日
附錄本件論罪科刑法條
組織犯罪防制條例第3條：
發起、主持、操縱或指揮犯罪組織者，處3年以上10年以下有期
徒刑，得併科新臺幣1億元以下罰金；參與者，處6月以上5年以
下有期徒刑，得併科新臺幣1千萬元以下罰金。但參與情節輕微
者，得減輕或免除其刑。
具公務員或經選舉產生之公職人員之身分，犯前項之罪者，加重
其刑至二分之一。
犯第1項之罪者，應於刑之執行前，令入勞動場所，強制工作，
其期間為3年。
前項之強制工作，準用刑法第90條第2項但書、第3項及第98條第
2項、第3項規定。
以言語、舉動、文字或其他方法，明示或暗示其為犯罪組織之成
員，或與犯罪組織或其成員有關聯，而要求他人為下列行為之一
者，處3年以下有期徒刑，得併科新臺幣3百萬元以下罰金：
一、出售財產、商業組織之出資或股份或放棄經營權。
二、配合辦理都市更新重建之處理程序。
三、購買商品或支付勞務報酬。
四、履行債務或接受債務協商之內容。
前項犯罪組織，不以現存者為必要。
以第5項之行為，使人行無義務之事或妨害其行使權利者，亦同
。
第5項、第7項之未遂犯罰之。
刑法第339條之4：
犯第339條詐欺罪而有下列情形之一者，處1年以上7年以下有期
徒刑，得併科1百萬元以下罰金：
一、冒用政府機關或公務員名義犯之。
二、三人以上共同犯之。
三、以廣播電視、電子通訊、網際網路或其他媒體等傳播工具，
    對公眾散布而犯之。
前項之未遂犯罰之。
刑法第210條：
偽造、變造私文書，足以生損害於公眾或他人者，處5年以下有
期徒刑。
刑法第216條：
行使第210條至第215條之文書者，依偽造、變造文書或登載不實
事項或使登載不實事項之規定處斷。
刑法第217條：
偽造印章、印文或署押，足以生損害於公眾或他人者，處3年以
下有期徒刑。
盜用印章、印文或署押，足以生損害於公眾或他人者，亦同。
附表：
編號 偽造文書名稱 偽造署押欄位名稱 偽造之署押及數量  1 臺北市政府警察局萬華分局西門町派出所111年8月2日調查筆錄2份（偵查卷第291至294頁） 應告知事項受詢問人欄 陳尚承簽名2枚 指印2枚   夜間不得詢問告知事項欄 陳尚承簽名2枚 指印2枚   筆錄閱後被詢問人簽名欄 陳尚承簽名2枚 指印2枚 2 臺北市政府警察局萬華分局搜索扣押筆錄（偵查卷第279至281頁） 結果欄之受執行人簽名捺印欄 陳尚承簽名1枚 指印1枚   上開筆錄經受搜索人或受扣押人及在場人親自閱覽或告以要旨確認無訛後，使命其簽捺如后欄之受執行人欄 陳尚承簽名1枚 指印1枚 3 臺北市政府警察局萬華分局扣押物品目錄表（偵查卷第283頁） 所有人/持有人/保管人欄 陳尚承簽名1枚 指印1枚 4 臺北市政府警察局萬華分局扣押物品收據證明書（偵查卷第287頁） 認附件目錄表所載之物品，係應扣押之物品，乃依法予以扣押，並付予本收據之簽名欄 陳尚承簽名1枚 指印1枚 5 勘察採證同意書（偵查卷第289頁） 告知事項欄之同意人確實瞭解上述告知內容並出於自願同意簽名捺印欄 陳尚承簽名1枚 指印1枚 共計   簽名11枚 指印11枚 
附件
臺灣臺北地方檢察署檢察官起訴書
                                    111年度偵字第26703號
　　被　　　告　丙○○　男　30歲（民國00年0月00日生）
　　　　　　　　　　　　住屏東縣○○鎮○○路00巷0○0號
　　　　　　　　　　　　國民身分證統一編號：Z000000000號
　　　　　　　　丁○○　男　34歲（民國00年00月0日生）
　　　　　　　　　　　　住屏東縣○○鄉○○街00巷0號
                        （另案在法務部○○○○○○○執行                          中）
　　　　　　　　　　　　國民身分證統一編號：Z000000000號
上列被告等因詐欺等案件，已經偵查終結，認應提起公訴，茲將
犯罪事實及證據並所犯法條分敘如下：
　　　　犯罪事實
一、丙○○於民國111年7月中旬起，加入真實姓名年籍均不詳、自稱
    「小偵」、「04控7/28」、「暴鯉龍」、「保時捷」等3人
    以上所組成之詐欺集團，復於111年8月1日邀其朋友丁○○加
    入同一詐欺集團。渠等共同意圖為自己不法之所有，基於詐
    欺取財及剝奪他人行動自由之犯意聯絡，先由詐欺集團成員
    以「假借貸」之詐騙手法，分別向需款孔急之乙○○、甲○○佯
    稱需提供帳戶以製作金流云云，致乙○○、甲○○均陷於錯誤，
    分別依詐欺集團指示，乙○○於111年7月28日晚間10時至11時
    許，前往臺中市大里區某全家超商，將名下台中銀行帳號00
    0-000000000000號之存摺交付予丙○○，甲○○則於111年7月29
    日下午4時許，前往臺中市○○區○○路000號統一超商永隆門市
    ，將名下新光銀行帳號000-0000000000000號之存摺交付予
    丙○○。詐欺集團詐得上開人頭帳戶後，為避免乙○○、甲○○察
    覺有異而掛失止付，再由丙○○以控制乙○○、甲○○所交付之證
    件與手機等物，及表示「要做一下金流」、「錢我們公司出
    ，但你也知道怕有些人來亂」等話術之方式，將乙○○、甲○○
    2人帶往臺中市○○區○○路000號之風緻汽車旅館308號房內軟
    禁，而限制渠等之行動自由。嗣甲○○因病需在臺北定期洗腎
    ，於111年7月30日中午，丙○○復帶同甲○○與張櫂搭乘高鐵至
    臺北市○○區○○○路00號7樓旅館之A09號房，轉移陣地後仍令
    渠等不得擅自離去。於111年8月1日下午1時許，由丙○○帶甲○○前往臺北市○○區○○路000○0號「萬澤內科診所」洗腎，同
    時指示丁○○前往上開A09號房接續看管乙○○。丙○○、丁○○均
    可自詐欺集團獲得每日新臺幣（下同）2,500元之報酬。嗣
    甲○○於111年8月1日晚間6時許，在上開診所洗腎時，趁隙透
    過護理人員報警求救，經警於同日晚間9時15分許在上開診
    所前當場逮捕丙○○，復於同晚10時15分許前往上開A09號房
    ，查獲正看管乙○○之丁○○，並於房間內查扣丙○○所有之刀具
    1把、束帶1包、童軍繩4捆、存摺4本、提款卡2張等物，始
    查悉上情。
二、丁○○前因另案為臺灣苗栗地方檢察署等發布通緝，為掩飾其
    通緝犯之身分，另基於偽造署押、行使偽造私文書之犯意，
    於111年8月2日凌晨0時36分許起，在臺北市政府警察局萬華
    分局西門町派出所內，冒用「陳尚承」之名義接受調查，並
    接續在於如附表所示文件上，偽造如附表所示「陳尚承」之
    署押、指印，並持以交付承辦警員收執存卷而行使之，均足
    以生損害於陳尚承及司法警察機關偵辦案件之正確性。
三、案經臺北市政府警察局萬華分局報告偵辦。
　　　　證據並所犯法條
一、證據清單及待證事實：
編號 證據名稱 待證事實 1 被告丙○○之自白與證述 1.坦承受詐欺集團成員之指示，收取被害人之存摺、金融卡、手機、證件等物，並在旅館及診所等處控制被害人之行動等事實。 2.證明被告丁○○負責看管被害人乙○○之事實。 2 被告丁○○之自白 1.坦承聽從被告丙○○之指示，在旅館內做與被告丙○○所做相同之事，可得1天2,500元酬勞之事實。 2.坦承冒用「陳尚承」名義簽署警方文件之事實。 3 被害人乙○○之指述 證明其因需要借款而到臺中市與被告丙○○接洽，其於111年7月28日晚間10時許交付銀行存摺及網銀帳密後，即接續在臺中市及臺北市之旅館房間內被控制行動、無法任意離開；被告丁○○係111年8月1日中午加入看管其等事實。 4 被害人甲○○之指述 證明其因需要借款而到臺中市與被告丙○○接洽，其於111年7月29日下午4時許交付銀行存摺及網銀帳密後，即接續在臺中市及臺北市之旅館房間內被控制行動、無法任意離開等事實。 5 1.搜索扣押筆錄、扣押物品目錄表、自願受搜索同意書各2份 2.證物照片28張 證明被告丙○○持有被害人之銀行存摺，並備有客觀上可供妨害他人自由之刀具、束帶、童軍繩等工具之事實。 6 監視器錄影畫面12張 證明被告丙○○與被害人甲○○、乙○○在臺北市萬華區街頭同行之事實。 7 1.被告丁彥手機內對話截圖8張 2.被告丙○○手機內對話截圖180張 證明被告2人加入詐欺集團成員之群組，並聯繫工作內容之事實。 8 簽署「陳尚承」名義之調查筆錄、搜索扣押筆錄、扣押物品目錄表、扣押物品收據、勘察採證同意書 佐證被告丁○○冒用「陳尚承」名義應詢及偽造署押簽名之事實。 
二、論罪：
（一）核被告丙○○、丁○○就犯罪事實一所為，均係犯刑法第302
      條第1項之剝奪人之行動自由、第339條之4第1項第2款之3
      人以上共同詐欺取財罪嫌。被告2人與其他真實姓名年籍不
      詳3人以上所組成詐欺集團成員間，互有犯意聯絡及行為分
      擔，為共同正犯。被告2人各就剝奪人之行動自由與3人以
      上共同詐欺取財罪嫌間，犯意各別，行為互殊，請分論併
      罰。
（二）按刑法第217條所稱之「偽造署押」，係指行為人冒用本
      人名義在文件上簽名或為民法第3條第3項所稱指印之類似
      簽名之行為者而言；又刑法上之偽造署押罪，係指單純偽
      造簽名、畫押者而言，若在制式之書類上偽造他人簽名，
      已為一定意思表示，具有申請書或收據等類性質者，則係
      犯偽造文書罪，該偽造署押為偽造文書之部分行為，不另
      論罪（最高法院80年度台非字第277號、85年度台非字第1
      46號判決參照）。故在文件上偽造他人之署押，究係構成
      偽造私文書或偽造署押，應自該文件於簽署後整體表彰之
      意涵觀之，倘行為人係以簽名之意，在文件上簽名，且該
      簽名僅在表示簽名者個人身分，以作為人格同一性之證明
      ，除此之外，別無任何其他用意者，即係刑法上所稱之「
      署押」，若於作為人格同一性之證明之外，尚有其他法律
      上之用意（例如：表示收受某物之用意而成為收據之性質
      、表示對於某事項為同意之用意證明）者，即應該當刑法
      第210條所定之「私文書」。再按司法警察或司法警察官
      於詢問犯罪嫌疑人時，所製作之詢問筆錄，係記載對於犯
      罪嫌疑人之詢問及其陳述，其內容當然含有受詢問人之意
      思表示，因該筆錄為公務員職務上所製作之文書，故為公
      文書之一種。受詢問人雖亦在筆錄之末簽名、蓋章或按指
      印，以擔保該筆錄之憑信性，但不能因此即認為該筆錄係
      受詢問人所製作，而變更其公文書之性質。從而，被告在
      「警詢筆錄」、「偵訊筆錄」上偽造署押，並未表示另外
      製作何種文書，應只論以偽造署押罪，不成立行使偽造私
      文書罪（最高法院91年度台非字第294號判決參照）。核
      被告丁○○就犯罪事實欄二所為，就如附表編號1、2、3號
      所示文件上偽簽「陳尚承」之署名部分，分別用以表示受
      詢問者、受搜索者為「陳尚承」無誤，均僅作為人格同一
      性之證明，並無表示收受、同意之意思或表示其他事項之
      用意，均自不具文書之性質，應係涉犯刑法第217條第1項
      之偽造署押罪嫌；就如附表編號4、5號所示文書上偽簽「
      陳尚承」之署名及捺印部分，由形式上觀之，已足表示被
      告係利用「陳尚承」名義，表達接受收據之用意、表示對
      於某事項為同意之用意等，是揆諸前揭判決意旨，前揭文
      件雖係警方事先印製，然被告既於其上簽名確認，足認被
      告有將該等文件內容採為自己一定意思表示之意，應屬刑
      法第210條規定之私文書，而被告於偽造私文書後，復執
      以交付承辦警員收執存卷，顯對該文件內容有所主張，足
      生損害於「陳尚承」及警察機關對於文書製作與偵查犯罪
      之正確性，係涉犯刑法第216條、第210條之行使偽造私文
      書罪嫌。至被告丁○○於如附表所示之文件上偽造「陳尚承
      」署名、捺指印之署押，暨行使偽造私文書之行為，屬同
      一刑事案件中之數行為，於同時地或密切接近之時地實施
      侵害同一之法益，各行為之獨立性極為薄弱，依一般社會
      健全觀念難以強行分離，可視數個階段，接續而完成整個
      犯罪，況被告係冒名應詢，主觀上顯基於單一犯意接續所
      為，侵害單一法益，應包括於一行為予以評價，為接續犯
      ，應論以包括一罪。被告就如附表編號1、2、3號所示文
      書所示偽造署押之行為，為偽造私文書之部分行為，不另
      論刑法第217條第1項偽造署押罪；而其偽造私文書之低度
      行為，復為行使偽造私文書之高度行為所吸收，亦不另論
      罪。如附表所示偽造之「陳尚承」署名及指印，請依刑法
      第219條規定宣告沒收。
三、依刑事訴訟法第251條第1項提起公訴。
　　此　致
臺灣臺北地方法院
中　　華　　民　　國　 111　　年　　9 　 月　　21 　　日
                              檢  察  官　劉 仕 國
本件正本證明與原本無異　　　　　　　　　　　　　　　　　
中　　華　　民　　國　 111　　年　　9　　月　　28　　日

                          　　書　記　官  廖 茉 莉 
附錄本案所犯法條全文
中華民國刑法第302條
私行拘禁或以其他非法方法，剝奪人之行動自由者，處 5 年以
下有期徒刑、拘役或 9 千元以下罰金。
因而致人於死者，處無期徒刑或 7 年以上有期徒刑；致重傷者
，處 3 年以上 10 年以下有期徒刑。
第 1 項之未遂犯罰之。
中華民國刑法第339條之4
犯第 339 條詐欺罪而有下列情形之一者，處 1 年以上 7 年以
下有期徒刑，得併科 1 百萬元以下罰金：
一、冒用政府機關或公務員名義犯之。
二、三人以上共同犯之。
三、以廣播電視、電子通訊、網際網路或其他媒體等傳播工具，
    對公眾散布而犯之。
前項之未遂犯罰之。
中華民國刑法第210條
（偽造變造私文書罪）
偽造、變造私文書，足以生損害於公眾或他人者，處 5 年以下
有期徒刑。
中華民國刑法第216條
（行使偽造變造或登載不實之文書罪）
行使第 210 條至第 215 條之文書者，依偽造、變造文書或登載
不實事項或使登載不實事項之規定處斷。
中華民國刑法第217條
（偽造盜用印章印文或署押罪）
偽造印章、印文或署押，足以生損害於公眾或他人者，處 3 年
以下有期徒刑。
盜用印章、印文或署押，足以生損害於公眾或他人者，亦同。

附表　　
編號 文件 偽造署押之數目 簽名、捺印之用意 備註 1 臺北市政府警察局萬華分局調查筆錄2份 署名、指印各3枚 表示受詢問者為「陳尚承」之身分 偽造署押 2 臺北市政府警察局萬華分局搜索扣押筆錄1份 署名、指印各2枚 表示受搜索人、受執行人為「陳尚承」之身分 偽造署押 3 臺北市政府警察局萬華分局扣押物品目錄表1份 署名、指印各1枚 表示扣押物品所有人為「陳尚承」之身分 偽造署押 4 臺北市政府警察局萬華分局扣押物品收據1份 署名、指印各1枚 表示「陳尚承」接受收據之意 行使偽造私文書 5 勘察採證同意書1份 署名、指印各1枚 表示「陳尚承」同意受採證之意 行使偽造私文書